【裁判字號】    98,易,809
【裁判日期】    990330
【裁判案由】    毀損等
【裁判全文】
臺灣桃園地方法院刑事判決               98年度易字第809號
公  訴  人  臺灣桃園地方法院檢察署檢察官
被      告  丁○○
上列被告因恐嚇案件，經檢察官提起公訴（96年度偵字第30197
號），被告於本院準備程序進行中，就被訴之事實為有罪之陳述
，經本院告知簡式審判程序意旨，並聽取公訴人及被告之意見後
，本院合議庭裁定依簡式審判程序審理，本院判決如下：
    主  文
丁○○共同以加害生命、財產之事，恐嚇他人致生危害於安全，
共參罪，各處有期徒刑貳月，如易科罰金，均以新臺幣壹仟元折
算壹日。應執行有期徒刑伍月，如易科罰金，以新臺幣壹仟元折
算壹日。
    事  實
一、丁○○與甲○○、庚○○（甲○○、庚○○部分另行審理）
    ）分別於96年8 月下旬某日因應徵工作，而與李盛濱等人受
    雇於謝志明（謝志明、李盛濱部分另由臺灣板橋地方法法院
    98年度易字第229 號審理中），而成為謝志明暴力討債集團
    之成員，丁○○、甲○○、庚○○與李盛濱接受謝志明指示
    ，負責向己○○○催討其子范文峰所積欠邱秋榕之債務：(一)
    共同基於恐嚇危害安全之犯意聯絡，於民國96年8 月22日下
    午6 時許，由丁○○開車載送甲○○、庚○○與李盛濱，前
    往己○○○位在桃園縣新屋鄉頭洲村10鄰青草坡3 之1 號之
    住處，對己○○○的配偶溫秀妹恐嚇以「若再不還錢會有更
    多麻煩的事發生」等語，使溫秀妹轉知己○○○，而使己○○○心生畏懼，致生危害於安全；(二)又共同基於恐嚇危害安
    全之犯意聯絡於同年月28日由丁○○開車載送甲○○、庚○○與李盛濱至己○○○上址住處，對該址大門噴紅色油漆，
    因其顏色與血的顏色相同，而使己○○○、戊○○○看到後
    心生畏懼，致生危害於安全；(三)再共同基於恐嚇危害安全之
    犯意聯絡於同年9 月1 日由丁○○開車載送甲○○、庚○○
    與李盛濱至己○○○上址住處，分別於同日上午6 時20分許
    、6 時40分許及9 時20許，將停放在己○○○住處附近，乙○○、丙○○所有停放於桃園縣新屋鄉頭洲村10鄰青草坡3
    之8 號旁巷內之車號0992-LU 號、KH-0983 號自用小客車，
    及宋方錡所有停放於桃園縣新屋鄉○○路180 號前車號5911
    -DF 號自用小客車之前後輪輪胎各刺破1 個（毀損部分均未
    經告訴），並於所破壞車輛上夾放內容為「你的房東、大地
    主、頭洲村10鄰青草坡3 之1 號范明光、范文峰父子，仗勢
    頭洲村長撐腰... ，如果你家門鎖被人破壞或被人潑漆，請
    去找上面那位房東大地主范明光先生... 」等語之傳單，經
    該被刺破輪胎之某車主打電話給己○○○，並將傳單拿給己○○○，而使己○○○心生畏懼，致生危害於安全。嗣經己○○○報警，始查悉上情。
二、案經桃園縣政府警察局楊梅分局報告臺灣桃園地方法院檢察
    署檢察官偵查起訴，丁○○於準備程序進行中就上開犯罪事
    實為有罪之陳述，經本院合議庭裁定由受命法官獨任行簡式
    審判程序。
    理  由
一、程序部分：
  (一)本件被告丁○○所犯係死刑、無期徒刑、最輕本刑為3 年以
    上有期徒刑以外之罪，其於準備程序中就被訴事實為有罪之
    陳述，經本院告知簡式審判程序之旨，並聽取當事人意見後
    ，經本院依刑事訴訟法273 條之1 第1 項規定裁定進行簡式
    審判程序。
  (二)按同一案件繫屬於有管轄權之數法院者，由繫屬在先之法院
    審判之。刑事訴訟法第8 條前段定有明文。本件被告丁○○
    上開犯罪事實係經檢察官於97年11月14日向本院起訴，此有
    本院收狀章戳在卷，同一事實復經臺灣板橋地方法院檢察署
    檢察官於98年1 月22日向臺灣板橋地方法院檢察署起訴，經
    本院依職權調取臺灣板橋地方法院98年度易字第229 號影卷
    在卷可稽（見該案卷附起訴書第2 頁及附表二編號第27、29
    、30號），揆諸前揭規定，被告丁○○上開事實欄一(一)、(二)
    、(三)被訴之犯罪事實部分，自應由本院審判，合先敘明。
二、上開事實欄一(一)、(二)、(三)之事實，業據被告丁○○於本院審
    理時坦承不諱（見本院卷第101 頁以下），核與被害人乙○○、丙○○及宋方錡於警詢中證述情節相符（見臺灣桃園地
    方法院檢察署96年度偵字第30197 號卷第52至54 頁 、第第
    106 至107 頁、第109 至110 頁、第101 至102 頁），並經
    證人己○○○、戊○○○到庭結證在卷（見本院卷第162 至
    164 頁）、足認被告之自白與事實相符，堪以採信。本件事
    證明確，被告犯行堪以認定，應依法論科。
三、核被告丁○○上開事實欄一(一)、(二)、(三)所為，均係犯刑法第
    305 條之恐嚇危害安全罪。被告丁○○與謝志明、甲○○、
    庚○○、李盛濱等人，就上開3 罪具有犯意聯絡及行為分擔
    ，應論以共同正犯。再被告利用不知情無犯罪故意之溫秀妹
    及上開被刺破輪胎之車主中某人等遂行上開事實欄一(一)、(三)
    之恐嚇危害安全犯行，為間接正犯。被告上開事實欄一(二)部
    分，係以一恐嚇行為而使己○○○、戊○○○心生畏懼，被
    告以1 行為同時觸犯2 個恐嚇危害安全罪，為同種想像競合
    犯，應從一重之恐嚇危害安全罪處斷。又被告上開事實欄一
    (一)、(二)、(三)之恐嚇行為，如前次恐嚇行為已達催討債務目的
    ，即無再為恐嚇行為之必要，故非基於單一犯意所為，是以
    被告所犯上開3 罪，乃犯意各別，行為互殊，應予分論併罰
    。公訴意旨認係基於同一恐嚇犯意下所為之接續行為，應以
    接續犯論以一罪云云，恐係誤會，併予敘明。爰審酌被告犯
    罪之動機、目的、手段、所生之危害及犯罪後之態度、迄今
    未對被害人為賠償等一切情狀，量處如主文所示之刑，並諭
    知易罰金之折算標準，及定其應執行刑暨諭知易科罰金之折
    算標準，以示懲儆。至被告丁○○供稱卷附照片紙及張影本
    2 紙（臺灣桃園地方法院檢察署96年度偵字第30197 號卷第
    147 頁及第130 至13 1頁）所示之水果2 支及傳單內容，固
    為其等用於刺破乙○○、丙○○及宋方錡所有自用小客車輪
    胎之水果刀及夾放於其等所破壞輪胎車輛上之傳單內容，惟
    既均未扣案，復無其他證據證明現仍存在而未滅失，爰均不
    予宣告沒收。
四、又起訴書所指之被告於96年9 月3 日、12日刺破停放在己○○○住處附近之車輛輪胎部分云云，經查，卷內並無被告於
    該2 日刺破何被害人車輛輪胎之資料，起訴書此部分應係指
    被告於96年9 月1 日上午6 時20分許、6 時40分許及9 時20
    許接續刺破乙○○、丙○○及宋方錡所有自用小客車輪胎之
    時間之誤載，此業據公訴人於審理時更正為「96年9 月間某
    日」（見本院卷第168 頁背面），附此敘明。
據上論斷，應依刑事訴訟法第273 條之1 第1 項、第299 條第1
項前段，刑法第305 條、第55條、第51條第5 款、第41條第1 項
前段、刑法施行法第1 條之1 第1 項、第2 項前段，判決如主文
。
本案經檢察官李安蕣到庭執行職務。
中    華    民    國    99    年    3    月    30    日
                  刑事第九庭    法  官  黃立昌
以上正本證明與原本無異。
如不服本判決應於收受判決後10日內向本院提出上訴書狀，並應
敘述具體理由。其未敘述上訴理由者，應於上訴期間屆滿後20日
內向本院補提理由書(均須按他造當事人之人數附繕本)「切勿逕
送上級法院」。
                            書記官  張懿昀
中    華    民    國    99    年    3     月    31    日

司法院資訊處製作；財團法人民間司法改革基金會備份。
